【裁判字號】    88,易,767
【裁判日期】    890607
【裁判案由】    侵占
【裁判全文】
臺灣花蓮地方法院刑事判決                          八十八年度易字第七六七號
    公  訴  人  臺灣花蓮地方法院檢察署檢察官
    被      告  甲○○
右列被告因侵占案件，經檢察官提起公訴（八十八年度偵字第三四二０號），本院判
決如左：
    主  文
甲○○意圖為自己不法之所有，而侵占自己持有他人之物，處拘役伍拾日。
    事  實
一、甲○○前曾因懲治盜匪條例及竊盜，先後經法院判處有期徒刑十三年及十月確定
    ，於八十五年八月二十七日假釋出監，至九十年十一月二十一日假釋期滿，現仍
    在假釋期間，仍不知警惕，於民國八十七年十一月間某日，受僱於丙○○擔任建
    築臨時工，因甲○○無交通工具，丙○○遂將登記於其妻乙○○名下平日由二人
    共同使用之車號ＲＩＣ–八０六號機車乙輛，暫借予甲○○騎乘，並約定離職時
    歸還，迄八十七年十二月底，甲○○因故離職，乃向丙○○說明暫借數日即歸還
    該車，丙○○因而同意暫借甲○○使用數日，詎甲○○使用後，竟拒不歸還，並
    意圖為自己不法之所有，將前開機車侵占入己，迄八十九年二月中旬某日，甲○○將前開機車借予朋友騎乘，在花蓮市美琪戲院附近為警查獲。
二、案經被害人乙○○訴由花蓮縣警察局吉安分局報告臺灣花蓮地方法院檢察署檢察
    官偵查起訴。
    理  由
一、訊據被告甲○○坦承於八十七年十二月底離職時，有向丙○○借用前開機車之事
    實，惟矢口否認有何侵占之意圖，辯稱：借車時曾向丙○○說要借一陣子，等我
    買機車時再還，沒有講說要借多久，後來就忘了還，離職後還與丙○○見過面，
    丙○○都沒有跟我要，我有問他，他說不需要用到機車云云。經查，右揭事實，
    業據被害人乙○○指訴綦詳，乙○○因無法聯絡被告不得已於八十八年五月十九
    日提出告訴等情，亦有警訊筆錄在卷可按，而證人丙○○則證稱：離職時有說要
    借被告幾天，但要他幾天後牽回來，因為我只知道被告住南埔加油站附近，沒有
    交通工具，但因行照要過期了，所以要他過幾天還我，被告離職後就沒有再見過
    他等情明確，而被告於本院審理時復改稱有在路上見到丙○○一、二次，但還來
    不及跟丙○○說話公司車就開走了云云，與被告原先所述見到丙○○時，丙○○
    說不需用到機車之供詞矛盾，其所辯顯係卸責之詞，不足採信。又丙○○同意暫
    借予甲○○使用，然被告竟使用一年有餘，且無任何正當理由不與丙○○聯絡，
    直至為警查獲時始交還被害人，其有據為自己所有之意圖甚明，本件事證明確，
    被告侵占之犯行洵堪認定。
二、核被告甲○○所為，係犯有刑法第三百三十五條第一項侵占罪。爰審酌被告素行
    不佳，於假釋期間仍不知檢束行止，將他人車輛侵占入己，無視於他人財產權益
    ，對被害人所造成之損害及機車已經被害人取回、被告所獲得之利益及犯罪後尚
    飾詞狡辯，態度可議等一切情狀，量處如主文所示之刑，以資懲儆。
據上論結，應依刑事訴訟法第二百九十九條第一項前段，刑法第三百三十五條第一項
、罰金罰鍰提高標準條例第一條前段，判決如主文。
中      華      民      國    八十九    年      六      月      七     日
                              臺灣花蓮地方法院刑事庭
                                  法  官  林  碧  玲
右正本證明與原本無異。
如對本判決不服，應於送達後十日內，向本院提出上訴狀。（應抄附繕本）告訴人或
被害人如對於本判決不服者，應具備理由請求檢察官上訴，其上訴期間之計算係以檢
察官收受判決正本之日期為準。
                                  法院書記官
中      華      民      國       八 十 九     年     六    月     七    日
附錄本判決論罪之法律條文：
刑法第三百三十五條第一項：
意圖為自己或第三人不法之所有，而侵占自己持有他人之物者，處五年以下有期徒刑
、拘役或科或併科一千元以下罰金。
前項之未遂犯罰之。


司法院資訊處製作；財團法人民間司法改革基金會備份。
